# 集团内部之间的借款是否需要计提利息

提问人：天之 蓝 2022 时间：2022-08-31 10:21:51
求助陈版主，（ 1 ）在子公司申报ipo ，如果集团内部之间如子公司向母公司之间的借款是否计提利息，母公司不在子公司并表内？子公司与孙公司的（子公司借给孙公司 ，孙公司借给子工公司）的借款是否需要计提利息，孙公司在子公司的并表内？（ 2 ）是否并表内的集团内的之间拆借因为会抵消，所以可以不计提利息？为何（ 3 ）在并表外的关联方，是需要计提利息？为何

回答人：chenyiwei
关联交易必须确保公允性，特别是需对外公开披露的信息的公允性。因此，合并范围内母子公司与合并范围外的关联方之间的资金拆借，需按市场利率计算确认利息收入和利息费用；母公司与合并范围内子公司之间的资金拆借，在母公司个别报表层面也应按市场利率计算确认利息收入和利息费用。相关利息收入、支出金额显著不重大的情况除外。